臺灣士林地方法院刑事判決
111年度交訴字第2號
公  訴  人  臺灣士林地方檢察署檢察官
被      告  詹森評


上列被告因公共危險等案件，經檢察官提起公訴（110年度偵緝
字第846號），被告就被訴事實為有罪之陳述，本院合議庭裁定
由受命法官獨任進行簡式審判程序，判決如下：
    主  文
詹森評犯竊盜罪，累犯，處有期徒刑參月，如易科罰金，以新臺
幣壹仟元折算壹日；又犯過失傷害罪，處有期徒刑貳月，如易科
罰金，以新臺幣壹仟元折算壹日；再犯肇事致人傷害逃逸罪，累
犯，處有期徒刑陸月，如易科罰金，以新臺幣壹仟元折算壹日。
應執行有期徒刑拾月，如易科罰金，以新臺幣壹仟元折算壹日。
    事  實
一、詹森評於民國109年5月27日下午1時27分許，行經新北市○○
    區○○○路0段000號新台加油站，見高俊傑所有車牌號碼000-0
    000號自小客貨車（下稱本案車輛）停放該處，且該車感應
    鑰匙仍置於車內、車門未鎖，認有機可趁，竟意圖為自己不
    法之所有，基於竊盜犯意，以上開感應鑰匙啟動該車電門後
    ，駕駛本案車輛離去，供己代步使用。
二、詹森評於109年5月27日晚間駕駛本案車輛沿新北市汐止區汐
    平路1段往新台五路方向（起訴書誤載為汐平路2段方向，應
    予更正）行駛，於同日晚間7時45分許，行經新北市○○區○○
    路0段000號前，本應注意車前狀況，在未劃分向線或分向限
    制線之道路，應靠右行駛，而依當時天候雨、夜間道路有照
    明、柏油路面濕潤無缺陷、無障礙物、視距良好，並無不能
    注意之情事，竟疏未注意及此，貿然靠左行駛，適對向警員
    林昱廷騎乘車牌號碼000-0000號警用巡邏機車直行至該處，
    兩車因而發生碰撞，致林昱廷人車倒地，並受有左側胸壁挫
    傷、右膝、右小腿及右手挫傷併擦傷等傷害。
三、詹森評駕駛本案車輛肇事後，明知林昱廷倒地受有傷害，仍
    基於駕駛動力交通工具肇事致人受傷而逃逸之故意，未對林
    昱廷採取救護或其他必要措施，亦未報警處理及協助，駕駛
    本案車輛離去而逃逸。　　
四、案經高俊傑、林昱廷訴由新北市政府警察局汐止分局報告臺
    灣士林地方檢察署檢察官偵查起訴。　　
    理  由
一、被告詹森評所犯為死刑、無期徒刑、最輕本刑為3年以上有
    期徒刑以外之罪，亦非高等法院管轄第一審案件，被告於本
    院準備程序就被訴事實均為有罪之陳述，經依法告知簡式審
    判程序要旨，並聽取當事人之意見後，本院認無不得或不宜
    改依簡式審判程序進行之情形，爰依刑事訴訟法第273條之1
    第1項規定，裁定進行簡式審判程序，合先敘明。
二、認定事實所憑證據及理由
㈠、上開犯罪事實，業經被告詹森評於本院準備程序及審理時坦
    承不諱（見本院111年度交訴字第2號卷〈下稱本院卷〉第209
    頁、第212頁、第232頁），並經證人高俊傑、林昱廷、莊錦
    國、高合嬿、李玉茹於警詢及偵訊時證述明確（見臺灣士林
    地方檢察署109年度偵字第16914號卷〈下稱偵卷〉第11頁至第
    18頁、第28頁至第32頁、第134頁至第144頁），復有109年6
    月25日、109年10月7日員警職務報告、沿線及現場監視器影
    像擷圖、本案車輛尋獲照片、本案車輛詳細資料報表、汐止
    國泰綜合醫院109年5月27日診斷證明書、告訴人林昱廷傷勢
    及車損照片、事故現場照片、道路交通事故現場圖、本院公
    務電話紀錄及本院勘驗筆錄暨附件行車紀錄器影像擷圖在卷
    可稽（見偵卷第19頁、第38頁至第57頁、第58頁、第74頁至
    第82頁、第86頁、第126頁、本院卷第53頁、第211頁至第22
    0頁），足徵被告前揭具任意性自白與事實相符，應堪採信
    。
㈡、按汽車行駛時，駕駛人應注意車前狀況；汽車在未劃分向線
    或分向限制線之道路，應靠右行駛，道路交通安全規則第94
    條第3項、第95條第1項分別訂有明文。被告於前揭時、地駕
    駛本案車輛上路，自應遵守上開規定，而依當時天候雨、夜
    間道路有照明、柏油路面濕潤無缺陷、無障礙物、視距良好
    ，業經本院勘驗行車紀錄器影像確認屬實，有本院勘驗筆錄
    暨附件行車紀錄器影像擷圖在卷可稽（見本院卷第211頁至
    第220頁），自無不能注意之情事，然被告竟貿然靠左行駛
    ，致與對向告訴人林昱廷所騎乘機車發生碰撞，其行為確有
    過失。
㈢、綜上所述，被告自白與事實相符，本案事證明確，應依法論
    科。　　
三、論罪科刑
㈠、新舊法比較
　　被告行為後，刑法第185條之4規定業於110年5月28日修正公
    布，自同年月30日起生效施行。關於行為人駕駛動力交通工
    具發生交通事故致人傷害而逃逸者，修正前之刑法第185條
    之4規定：「駕駛動力交通工具肇事，致人死傷而逃逸者，
    處1年以上7年以下有期徒刑。」修正後之刑法第185條之4第
    1項前段則規定：「駕駛動力交通工具發生交通事故，致人
    傷害而逃逸者，處6月以上5年以下有期徒刑。」經比較新舊
    法結果，修正後之規定較有利於被告，依刑法第2條第1項但
    書，應適用修正後之刑法第185條之4規定論處。
㈡、核被告事實欄一所為，係犯刑法第320條第1項之竊盜罪；事
    實欄二所為，係犯刑法第284條前段之過失傷害罪；事實欄
    三所為，則係犯刑法第185條之4第1項前段之肇事致人傷害
    逃逸罪。被告所犯上開各罪，犯意各別，行為互殊，應分論
    併罰。　　
㈢、被告前因犯施用第二級毒品罪，分別經本院以103年度審易字
    第2314號判決處有期徒刑8月確定、本院以103年度審易字第
    2574號判決處有期徒刑9月確定、本院以104年度審易字第99
    3號判決處有期徒刑10月確定，上開3罪經本院以104年度聲
    字第1639號裁定應執行有期徒刑2年確定（以下合稱甲案）
    ；嗣被告再犯施用第二級毒品罪，分別經本院以104年度審
    易字第1559號判決處有期徒刑10月確定、本院以104年度審
    易字第1470號判決處有期徒刑9月、本院以104年度審易字第
    1752號判決處有期徒刑11月，並經臺灣高等法院以104年度
    上易字第1993號判決上訴駁回確定，上開3罪另經本院以105
    年度聲字第737號裁定應執行有期徒刑2年4月確定（以下合
    稱乙案），甲、乙案接續執行，被告於104年5月16日入監執
    行，嗣於107年9月11日因縮短刑期假釋出監付保護管束，並
    於108年7月29日保護管束期滿未經撤銷，視為執行完畢等情
    ，有臺灣高等法院被告前案紀錄表在卷可憑（見本院卷第17
    5頁至第202頁），被告受有其徒刑執行完畢5年內，故意再
    犯本案有期徒刑以上之竊盜及肇事致人傷害逃逸罪，固為累
    犯，但審酌被告所構成累犯之前案與本案所犯罪名及罪質類
    型不同，犯罪情節及手段亦屬有別，兩者間顯無延續性或關
    聯性，尚難憑此推認被告有何特別惡性，參酌司法院釋字第
    775號解釋意旨，針對被告所犯竊盜罪、肇事逃逸罪部分，
    依刑法第47條第1項規定，僅加重其最高法定本刑，而不加
    重其最低法定本刑。
㈣、爰審酌被告為貪圖私利，擅自竊取告訴人高俊傑所有本案車
    輛供己代步使用，並於駕駛本案車輛上路之際，疏未善盡事
    實欄二所示注意義務，肇致本案交通事故發生，致告訴人林
    昱廷受有事實欄二所示傷害，並逕自駕車逃逸，實無足取，
    兼衡被告之犯罪動機、目的、手段、竊得物品價值、告訴人
    林昱廷所受傷勢程度、被告於本院準備程序及審理時坦承犯
    罪，但迄今僅賠償告訴人林昱廷新臺幣（下同）5000元之犯
    後態度暨其自述：高中畢業之智識程度、目前從事鋁門窗工
    程，月薪約3萬多元，家庭經濟狀況小康、我需要扶養太太
    ，小孩寄養在太太的姊姊那裡之生活狀況（見本院卷第232
    頁）等一切情狀，分別量處如主文所示之刑及應執行刑，並
    均諭知易科罰金之折算標準。
四、沒收
    按犯罪所得，屬於犯罪行為人者，沒收之；犯罪所得已實際
    合法發還被害人者，不予宣告沒收或追徵，刑法第38條之1
    第1項前段、第5項定有明文。查被告所竊得之本案車輛，雖
    屬其犯罪所得，然本案車輛業經警方尋獲而於109年5月27日
    實際發還告訴人高俊傑，有贓物認領保管單在卷可稽（見偵
    卷第70頁），爰依刑法第38條之1第5項規定，不予宣告沒收
    本案車輛。 
據上論斷，應依刑事訴訟法第273條之1、第299條第1項前段，刑
法第2條第1項但書、第320條第1項、第284條前段、第185條之4
第1項前段、第47條第1項、第41條第1項前段、第8項、第51條第
5款，刑法施行法第1條之1第1項，判決如主文。
本案經檢察官楊舒婷提起公訴，檢察官余秉甄到庭執行職務。
中　　華　　民　　國　　111 　年　　3 　　月　　31　　日
                  刑事第二庭　　法  官  何松穎
以上正本證明與原本無異。
如不服本判決應於收受送達後20日內向本院提出上訴書狀，並應
敘述具體理由。其未敘述上訴理由者，應於上訴期間屆滿後20日
內向本院補提理由書( 均須按他造當事人之人數附繕本) 「切勿
逕送上級法院」。因疫情而遲誤不變期間，得向法院聲請回復原
狀。
                                書記官  蔡宜君
中　　華　　民　　國　　111 　年　　3 　　月　　31　　日
附錄本案論罪科刑法條全文：
中華民國刑法第320條
意圖為自己或第三人不法之所有，而竊取他人之動產者，為竊盜
罪，處五年以下有期徒刑、拘役或五十萬元以下罰金。
意圖為自己或第三人不法之利益，而竊佔他人之不動產者，依前
項之規定處斷。
前二項之未遂犯罰之。　　　　　　　　　　　　　　　　　　

中華民國刑法第284條
因過失傷害人者，處一年以下有期徒刑、拘役或十萬元以下罰金
；致重傷者，處三年以下有期徒刑、拘役或三十萬元以下罰金。

中華民國刑法第185條之4
駕駛動力交通工具發生交通事故，致人傷害而逃逸者，處六月以
上五年以下有期徒刑；致人於死或重傷而逃逸者，處一年以上七
年以下有期徒刑。
犯前項之罪，駕駛人於發生交通事故致人死傷係無過失者，減輕
或免除其刑。